【裁判字號】    97,訴,3139
【裁判日期】    970930
【裁判案由】    偽造文書
【裁判全文】
臺灣臺中地方法院刑事判決              97年度訴字第3139號
公  訴  人  臺灣臺中地方法院檢察署檢察官
被      告  丁○○
            乙○○
上列被告因偽造文書案件，經檢察官提起公訴（97年度偵字第
12920、12921號），本院判決如下：
    主    文
丁○○共同行使偽造私文書，足以生損害於他人，累犯，處有期
徒刑陸月，如易科罰金，以新台幣壹仟元折算壹日。如附件之流
當品讓渡合約書上甲○○之署押壹枚及指印貳枚均沒收。
乙○○共同行使偽造私文書，足以生損害於他人，處有期徒刑肆
月，如易科罰金，以新台幣壹仟元折算壹日。如附件之流當品讓
渡合約書上甲○○之署押壹枚及指印共貳枚均沒收。
    犯罪事實
一、丁○○前曾因違反麻醉藥品管理條例等案件，經法院判處有
    期徒刑五年五月、七月，應執行有期徒刑五年十月，復因違
    反槍砲彈藥刀械管制條例及竊盜等案件，經法院判處有期徒
    刑三月、七月，上揭各罪經合併定其應執行之刑有期徒刑六
    年六月，於民國八十九年四月二十五日因縮短刑期假釋付保
    護管束，惟假釋期間因另犯搶奪罪，經撤銷假釋入監執行殘
    刑二年七月十四日，搶奪罪部分並經法院判處有期徒刑二年
    確定，接續執行之結果，於九十五年九月二十日因縮短刑期
    假釋出監，刑期至九十六年一月二十五日期滿未經撤銷假釋
    以已執行完畢論。詎丁○○不知悔改，與當時為其女友之乙○○基於共同行使偽造私文書以取得車輛使用之犯意聯絡，
    推由乙○○於九十六年八月八日晚上六時三十分許，在台中
    市北屯區附近之車輛回收廠向林秋貴（林秋貴以金元當舖之
    名義）購買車牌號碼四五二六─ＬＲ號自用小客車，並在流
    當品讓渡合約書上之受讓人欄內偽造「甲○○」之署押一枚
    （於受讓人欄內所書寫之甲○○三字，僅表示受讓之乙方姓
    名，並無簽署之意，且不能證明上開三字為甲○○所書立，
    難認係偽造之署押），並在上開署押之上捺印一枚，另在受
    讓人欄位所填之姓名上捺印表示甲○○所捺之印文一枚，而
    偽造完成表示甲○○本人同意購買上開汽車用意之讓渡證書
    後，持上開偽造之私文書交付代售人林秋貴而行使之，足以
    生損害於甲○○、金元當舖及林秋貴等人，嗣因丁○○及乙○○將前揭汽車交付李東哲而肇事，始經警循線查悉上情。
二、案經台南市警察局第二分局報請臺灣台南地方法院檢察署檢
    察官呈請台灣高等法院檢察署移轉臺中地方法院檢察署檢察
    官偵查起訴。
    理    由
一、訊據被告乙○○坦承偽造上開文書復行使之等情不諱；訊據
    被告丁○○坦承購買上開車輛之買賣價金係伊交付予乙○○
    ，並在購車之前有與乙○○談及上開汽車為流當車，指示乙○○勿以自己名義購車，該車牽車後由其開往車廠保養等情
    不諱，惟被告丁○○矢口否認有偽造文書並行使之犯意聯絡
    ，辯稱：伊只有告訴乙○○說該車為權利車，最好找朋友去
    買，沒有要乙○○以別人之名義購買云云，惟查：
    （一）上開權利車係丁○○要購買，推由乙○○以他人之名
    義購買，業據共同被告乙○○以證人之名義於偵查中具結稱
    ：「因為我男友丁○○要購買這台車，所以請我去面購買，
    當時丁○○告訴我買這種車不可以用自己的名字」「丁○○
    」（此為證人回答檢察官關於「何人要妳冒用甲○○名義購
    買四五二六─ＬＲ號自用小客車? 」之問題）、「因為當初
    丁○○要我不要以自己名義購買，要我隨便編一個人的資料
    購買」等語（以上見台灣台南地方法院檢察署九十七年度偵
    字第四二三四號偵查卷第五頁、第六頁、第十六頁、第十七
    頁），核與丁○○於台灣台南地方法院檢察署九十七年四月
    十四日之偵查庭內詰證稱：「當初我是有告知乙○○，不要
    以自己名義購買，因為該車是流當車，所以要她隨便寫一個
    人的名字購買車輛」、「……這台車乙○○開回來隔天，我
    就將車借給乙○○的堂弟李東哲，李東哲將車開來台南，當
    天李東哲就打電話告訴我，車輛被台南的高速公路警察扣走
    」、「我認罪」（此為被告回答檢察官關於「你們二人涉嫌
    偽造文書罪嫌是否認罪？之問題）（見同上偵查卷第十六、
    十七頁）相符，參以被告丁○○與乙○○係同居男女朋友關
    係，上開車輛係被告丁○○出資，牽車回來之後復由丁○○
    將車借給李東哲使用，上開車輛顯係丁○○推由乙○○出面
    購買，雖丁○○於購車之際並未出面，惟被告丁○○既告訴
    被告乙○○勿以自己名義購車，對於被告乙○○偽簽他人署
    押以購得上開車輛乙節應知之甚明，並認其對於乙○○之上
    開犯罪行為有視為自己犯罪之共謀犯意，被告丁○○辯稱伊
    對於乙○○所為毫不知情云云，不足採信，此外復經被害人
    即證人甲○○於偵查中指訴歷歷，且經證人林秋貴於偵查中
    結證屬實，另有偽造之流當品讓渡合約書一紙及內政部警政
    署刑事警察局九十七年二月二十九日刑紋字０九七金二八四
    七六號鑑驗書一紙附卷可憑，事證明確，被告二人犯行均洵
    堪認定，依法應予論科。
二、核被告丁○○、乙○○所為均係犯刑法第二百十六條、第二
    百十條之行使偽造私文書罪。被告二人偽造私文書後復持以
    行使，偽造私文書之低度行為為行使之高度行為所吸收，不
    另論罪。按以自己共同犯罪之意思，參與實施犯罪構成要件
    以外之行為，或以自己共同犯罪之意思，事先同謀，而由其
    中一部分人實施犯罪之行為者，均為共同正犯（司法院院字
    第一九○五號、第二○三○號之一、第二二○二號解釋、司
    法院大法官會議釋字第109號參照），被告丁○○與乙○○
    就上開犯罪，有犯意聯絡，丁○○並以自己共同犯罪之意思
    ，事先同謀，俱應論以共同正犯。查被告丁○○前曾因違反
    麻醉藥品管理條例等案件，經法院判處有期徒刑五年五月、
    七月，應執行有期徒刑五年十月，復因違反槍砲彈藥刀械管
    制條例及竊盜等案件，經法院判處有期徒刑三月、七月，上
    揭各罪經合併定其應執行之刑有期徒刑六年六月，於八十九
    年四月二十五日因縮短刑期假釋付保護管束，惟假釋期間因
    另犯搶奪罪，經撤銷假釋入監執行殘刑二年七月十四日，搶
    奪罪部分並經法院判處有期徒刑二年確定，接續執行之結果
    ，於九十五年九月二十日因縮短刑期假釋出監，刑期至九十
    六年一月二十五日期滿未經撤銷假釋以已執行完畢論，有台
    灣高等法院被告前科紀錄表一紙附卷可憑，其於有期徒刑執
    行完畢後故意再犯本件有期徒刑以上之罪，為累犯，依法加
    重其刑。爰審酌本案被告二人之動機、目的尚屬單純，尚未
    損及甲○○之權益，惟因李東哲肇事逃逸之結果，導致追查
    之困難，並因而浪費司法資源，又被告二人年紀尚輕，均有
    偽造文書之前科紀錄，被告丁○○甫假釋期滿，被告乙○○
    尚在緩刑付保護管束期間，犯後被告乙○○坦承不諱，被告
    丁○○飾詞狡辯之態度等一切情狀，各量處如主文所示之刑
    ，並均諭知易科罰金之折算標準。如附件所示之流當品讓渡
    合約書，業經交付林秋貴，為林秋貴所有之物，自不得整紙
    宣告沒收，惟其上甲○○之署押一枚，指印二枚為偽造之印
    文署押，應依刑法第二百十九條之規定沒收之。
據上論斷，應依刑事訴訟法第二百九十九條第一項前段，刑法第
二百十六條、第二百十條、第二十八條、第四十七條第一項、第
四十一條第一項前段、第二百十九條，判決如主文。
本案經檢察官丙○○到庭執行職務。
中    華    民    國    97    年    9    月    30    日
                  刑事第七庭    審判長法官  陳如玲
                                法      官  郭德進
                                法      官  張清洲
上正本證明與原本無異。
如不服本判決，應於收受送達後10日內向本院提出上訴書狀（應
敘述具體理由並附繕本）。
上訴書狀如未敘述理由，應於上訴期間屆滿後20日內補提理由書
於本院。
                                書  記  官  童淑芬
中    華    民    國    97    年    9    月    30    日
附錄論罪科刑法條
中華民國刑法第210條（偽造變造私文書罪）
偽造、變造私文書，足以生損害於公眾或他人者，處5年以下有
期徒刑。
中華民國刑法第216條（行使偽造變造或登載不實之文書罪）
行使第210條至第215條之文書者，依偽造、變造文書或登載不實
事項或使登載不實事項之規定處斷。


司法院資訊處製作；財團法人民間司法改革基金會備份。
